【裁判字號】    90,台上,7146
【裁判日期】    901122
【裁判案由】    違反著作權法
【裁判全文】
最高法院刑事判決                                九十年度台上字第七一四六號
    上  訴  人  甲○○
右上訴人因違反著作權法案件，不服台灣高等法院中華民國九十年九月十九日第二審
更審判決（九十年度上更(一)字第六四○號，起訴案號：台灣台北地方法院檢察署八十
七年度偵字第七八三號），提起上訴，本院判決如左：
    主  文
上訴駁回。
    理  由
按刑事訴訟法第三百七十七條規定，上訴於第三審法院，非以判決違背法令為理由，
不得為之。是提起第三審上訴，應以原判決違背法令為理由，係屬法定要件。如果上
訴理由狀並未依據卷內訴訟資料，具體指摘原判決不適用何種法則或如何適用不當，
或所指摘原判決違法情事，顯與法律規定得為第三審上訴理由之違法情形，不相適合
時，均應認其上訴為違背法律上之程式，予以駁回。本件原判決綜合調查證據之結果
，認上訴人甲○○連續並牽連犯有著作權法第九十一條第二項意圖銷售而擅自以重製
之方法侵害他人之著作財產權罪及刑法第一百五十八條第一項冒充公務員而行使其職
權罪之事實，因而撤銷第一審之科刑判決，改判依牽連犯關係，從一重之前罪處斷，
量處有期徒刑柒月，扣案如原判決附表所示之物均沒收，已詳認定犯罪事實之依據
及憑以認定之理由，並對上訴人否認犯罪之辯詞，如何不足採信，均已依據卷內資料
予以指駁及說明，從形式上觀察，原判決並無違背法令情形。按事實之認定及證據之
取捨，乃屬事實審法院之職權，證人所為供述，何者為可採，事實審法院本得參酌其
他相關證據為自由之判斷，苟無違反經驗法則或論理法則，自難指為違法。原判決依
憑上訴人於警訊及第一審偵審時之自白，證人陳宗煌及共同告訴代理人陳文銓之證述
及指訴，扣案如原判決附表所示之物，及其他調查證據取捨之結果（見原判決理由一
(一)、(二)、(三)），認定上訴人確有本件犯行，摒棄不採上訴人所為事後有利之辯詞，經
核其證據之取捨及證明力之判斷於法均無不合，上訴意旨仍執陳詞，謂其向陳宗煌購
買系爭電腦軟體，無重製系爭電腦軟體行為，陳宗煌之證述與事實不符等語，係就原
判決已詳為說明與論斷之事項，再事爭執，殊非適法之第三審上訴理由。次按審理事
實之法院，其認定被告犯罪事實所憑之證據，並不以直接證據為限，間接證據亦包括
在內，凡綜合調查所得之各種直接及間接證據，本於推理之作用得其心證，而為事實
之判斷，若與事實無違，此項判斷即與完全憑空推測迥異，即不容任意指為違法。原
判決並非僅依憑陳宗煌之證述為認定其犯行之證據，而係引述上開各種證據（見原判
決理由一(一)、(二)、(三)），本於推理之作用予以綜合判斷，查明確與事實相符，始資為
論罪基礎，要難指為違背法令。至警方雖未搜獲電腦軟體燒錄機及相關盜拷設備等證
物，惟於判決主旨尚不生影響。而上訴人始終未能舉證證明陳宗煌售其盜拷之電腦軟
體，原判決乃不予採信上訴人未重製他人享有著作權之軟體之辯解，經核並無違採證
法則。此外，上訴人徒憑己意，對原審認事職權之適法行使及原判決理由已詳為論斷
之事項，任意爭辯，顯與法定上訴第三審之形式要件不符，其上訴違背法律上之程式
，應予駁回。本件係從程序上駁回上訴，上訴人請求併予宣告緩刑，無從審酌，附為
明。
據上論結，應依刑事訴訟法第三百九十五條前段，判決如主文。
中      華      民      國     九十     年     十一     月    二十二    日
                              最高法院刑事第六庭
                                  審判長法官  謝  家  鶴
                                        法官  洪  文  章
                                        法官  花  滿  堂
                                        法官  陳  世  淙
                                        法官  洪  佳  濱
      右正本證明與原本無異
                                              書  記  官
中      華      民      國     九十     年     十二     月     十七     日


司法院資訊處製作；財團法人民間司法改革基金會備份。
